【裁判字號】    98,簡上,47
【裁判日期】    980325
【裁判案由】    妨害名譽
【裁判全文】
臺灣臺北地方法院刑事判決              98年度簡上字第47號
上  訴  人  臺灣臺北地方法院檢察署檢察官
被      告  乙○○
                      號4樓
上列上訴人因被告妨害名譽案件，不服本院中華民國九十七年十
二月二十二日九十七年度簡字第四六七七號第一審簡易判決（聲
請簡易判決處刑案號：臺灣臺北地方法院檢察署九十七年度偵字
第一八九三二號），提起上訴，本院管轄第二審之合議庭審理，
判決如下︰
    主  文
上訴駁回。
    事實及理由
一、本案經本院審理結果，認第一審判決被告乙○○犯刑法第三
    百零九條第一項之公然侮辱罪，量科罰金新臺幣三千元，並
    諭知如易服勞役，以新臺幣一千元折算一日，其認事、用法
    及量刑並無不當，應予維持，引用第一審簡易判決書記載之
    犯罪事實、證據及理由（如附件）。
二、檢察官上訴意旨略以：茲據告訴人甲○○具狀請求上訴，略
    以被告乙○○犯後態度惡劣，且未賠償分文，原審量刑過輕
    ，請求上訴，以利告訴人提起附帶民事訴訟等語，認其聲請
    上訴尚非顯無理由，爰附送原聲請狀依法提起上訴，請將原
    判決撤銷，更為適當合法之判決云云。惟查：量刑之輕重，
    係事實審法院得依職權自由裁量之事項，茍已斟酌刑法第五
    十七條各款所列情狀而未逾越法定刑度，則不得遽指為違法
    ；又刑罰之量定屬法院自由裁量之職權行使，但仍應審酌刑
    法第五十七條所列各款事由及一切情狀，為酌量輕重之標準
    ，並非漫無限制，在同一犯罪事實與情節，如別無其他加重
    或減輕之原因，下級法院量定之刑，亦無過重或失輕之不當
    情形，則上級法院對於下級法院之職權行使，原則上應予尊
    重（最高法院七十二年台上字第六六九六號判例意旨參照）
    。由上可知，法律固賦予法官自由裁量權，但此項裁量權之
    行使，並非得以任意或自由為之，仍應受一般法律原則之拘
    束，必須符合法律授權之目的，並受法律秩序之理念、法律
    感情及慣例所規範，法官量刑權雖係受法律拘束之裁量原則
    ，但其內涵仍將因各法官之理念、價值觀、法學教育背景之
    不同而異，是以自由裁量之界限仍難有客觀之解答，端賴法
    官於個案審判時，依個案事由加以審酌，若無裁量濫用情事
    ，難謂有不當之處。本件被告乙○○係犯刑法第三百零九條
    第一項之公然侮辱罪，原審斟酌被告僅因細故，即對告訴人
    比出中指，並以英語辱罵告訴人，使告訴人身心感覺羞辱，
    惟斟酌被告前無犯罪紀錄，素行良好，本案犯罪動機、手段
    尚稱單純，犯罪後坦承犯行，但迄未與告訴人達成和解等一
    切情狀，依刑法第五十七條各款所列情狀，量科被告罰金新
    臺幣三千元，諭知如易服勞役，以新臺幣一千元折算一日，
    並未逾越法律規定之範圍，量刑亦稱妥適，尚難謂有何違法
    可言。檢察官上訴以原審判決量刑過輕為由，指摘原判決不
    當，為無理由，應予駁回。
據上論斷，應依刑事訴訟法第四百五十五條之一第一項、第三項
、第三百六十八條、第三百七十三條，判決如主文。
本案經檢察官江貞諭到庭執行職務
中    華    民    國    98    年    3     月    25    日
                  刑事第八庭    審判長法  官 陳德民
                                      法  官 陳芃宇
                                      法  官 詹慶堂
上正本證明與原本無異。
不得上訴。
                                      書記官 蔡易霖
中    華    民    國    98    年    3     月    25    日


司法院資訊處製作；財團法人民間司法改革基金會備份。
